臺灣臺東地方法院民事判決
                                      110年度勞續字第1號
請  求  人
即  原  告  黃巧玲  
相  對  人
即  被  告  東美創新農業股份有限公司


法定代理人  陳益盛  
上列當事人間請求給付薪資等事件（本院109年度勞訴字第5號）
，兩造於民國110年1月27日在本院成立和解，請求人請求繼續審
判，本院判決如下：
    主  文
請求駁回。
請求訴訟費用由請求人負擔。
    事實及理由
一、按和解後繼續審判之請求，須於和解成立或知悉無效或得撤
    銷之原因後30日之不變期間內為之，此觀民事訴訟法第380
    條第4項準用同法第500條第1項之規定自明。經查，本件請
    求人於民國110年1月27日於本院與相對人達成訴訟上和解，
    嗣於同年2月24日請求人具狀請求繼續審判，是請求人本件
    繼續審判之請求，未逾30日之不變期間，先予敘明。
二、請求意旨略以：
  ㈠相對人主張請求人離職後，未將遭請求人於受僱期間不慎損
    毀之相對人所管領使用車牌號碼0000-00自小客車（下稱系
    爭車輛）修復並交還，而未履行交接義務，而主張依民法26
    4條拒絕給付薪資。然薪資給付僅與勞務提供具對待給付關
    係，又辦理交接並非兩造間勞動契約之主給付義務，與被告
    所負薪資給付義務無對價關係，係屬二事，不得作為薪資給
    付義務之同時履行抗辯事由，相對人之主張顯無理由。
  ㈡系爭車輛為西元2003年5月出廠，迄今已逾18年，已幾近無殘
    值，請求人不慎毀損系爭車輛後，系爭車輛便遭相對人任意
    棄置於知本火車站周圍迄今，相對人顯然無意修復並繼續使
    用，系爭車輛對相對人而言早已無利用價值，而本件和解內
    容以系爭車輛修復完成並履行交接義務，作為相對人給付薪
    資之條件，顯係相對人刻意以拖待變，虛耗光陰，故本件和
    解筆錄並無法做為兩造解決紛爭之依據。
  ㈢綜上，本件和解內容使請求人背負主給付義務以外之交接義
    務，使經濟上弱勢勞工負擔比經濟上強勢雇主更多義務，顯
    失公平，並有違公序良俗，亦與勞動基準法保障勞工權益之
    精神相悖，爰依民事訴訟法第380條第2項規定聲請繼續審判
    等語。
三、本院之判斷：
　㈠按和解成立者，與確定判決有同一之效力。和解有無效或得
    撤銷之原因者，當事人得請求繼續審判，民事訴訟法第380
    條第1項、第2項定有明文。而訴訟上之和解，為私法上之法
    律行為，同時亦為訴訟法上之訴訟行為，除其行為有私法上
    或訴訟法上無效或得撤銷之事由存在，始得謂為該民事訴訟
    法第380條第2項所謂和解有無效或得撤銷之原因（最高法院
    43年台上字第1075號裁判意旨參照）。次按稱和解者，謂當
    事人約定，互相讓步，以終止爭執或防止爭執發生之契約；
    和解有使當事人所拋棄之權利消滅及使當事人取得和解契約
    所訂明權利之效力，民法第736、737條定有明文。而勞動薪
    資債權屬財產權，並非屬民法第16、17條所定不得拋棄之權
    利能力、行為能力或自由等權利，可自由處分，權利人既可
    決定不行使該權利（如免除債務或不為起訴請求等），自無
    不允許權利人於訴訟中拋棄該權利所生之其他抗辯權，而與
    他造相互讓步達成和解。末按當事人請求繼續審判顯無理由
    者，法院得不經言詞辯論，逕以判決駁回之，民事訴訟法第
    380條第4項準用同法第502條第2項亦規定甚明。
　㈡經查，請求人主張薪資債權，屬相對人不得主張同時履行抗
    辯之債權，故依系爭和解條款內容，請求人負有修復系爭車
    輛之交接義務，並於交接義務履行後始能受相對人給付薪資
    ，違反法律強制規定云云。惟薪資債權屬財產權，並非屬民
    法第16、17條所定不得拋棄之權利能力、行為能力或自由等
    權利，請求人可自由處分，揆諸上揭㈠之說明，自允許兩造
    就該債權之金額、履行條件等為相互讓步，而達成和解。況
    請求人雖主張「薪資債權」僅與「勞務給付」具有對待給付
    關係，然相對人得否以上揭交接義務與薪資給付主張同時履
    行抗辯，屬民事訴訟法上辯論主義之範疇，而請求人於訴訟
    上既捨棄上揭抗辯，而同意與相對人和解，其薪資債權即因
    和解契約成立而回歸一般債權之本質，已失其薪資債權之屬
    性。從而，請求人自不得以其須先履行修復系爭汽車並交付
    相對人之義務，始得獲得相對人給付，而指摘和解條款有違
    強制規定或公序良俗。
　㈢至請求人主張系爭車輛對相對人而言早已無利用價值，相對
    人無意修復並繼續使用，本件和解條件顯係相對人刻意以拖
    待變，無法做為兩造解決紛爭之依據云云。然相對人既以系
    爭車輛修復作為其和解修件，豈能謂其無修復及繼續使用系
    爭車輛之意？又系爭車輛在客觀上並無不能修復之情事，是
    請求人未依本件和解契約先履行其修復系爭車輛義務，而逕
    指摘相對人以拖待變，實難自圓其說，自難認本件和解契約
    有何無法做為兩造解決紛爭依據之情形。
四、綜上，請求人前揭所指各節，非屬得依法撤銷和解之事由。
    從而，本件請求人請求就已終結之訴訟繼續審判，顯無理由
    ，爰不經言詞辯論，以判決駁回之。
五、據上論結，本件請求繼續審判為顯無理由，依民事訴訟法第
    380條第2項、第4項、第502條第2項、第78條，判決如主文
    。
中　　華　　民　　國　 110　　年　　3 　　月　　30　　日
                  民事第一庭  審判長法  官  楊憶忠
                                    法  官  施伊玶
                                    法  官  李立青
以上正本係照原本作成。
如對本判決上訴，須於判決送達後20日內向本庭提出上訴狀。如
委任律師提起上訴者，應一併繳納上訴審裁判費。
中　　華　　民　　國　　110 　年　　3 　　月　　30　　日
                                    書記官  劉雅文